臺灣桃園地方法院刑事判決　　　　　　　 93年度訴字第698號
公　訴　人　臺灣桃園地方法院檢察署檢察官
被　　　告　乙○○　男　31歲.
　　　　　　　　　　　弄三號
上列被告因違反槍砲彈藥刀械管制條例案件，經檢察官提起公訴
（93年度偵字第6286號），本院判決如下：
    主  文
乙○○未經許可，寄藏可發射子彈具有殺傷力之改造玩具手槍，
處有期徒刑壹年貳月，併科罰金新臺幣萬元，罰金如易服勞役
，以佰元即新台幣玖佰元折算壹日，緩刑伍年。扣案之仿WALT
HER 廠PPK/S 型半自動手槍改造之玩具手槍貳把（含彈匣貳個，
槍枝管制編號分別為0000000000號、0000000000號）、改造子彈
肆顆均沒收。
    事  實
一、甲○○（已審結）明知未經許可，不得寄藏具有殺傷力之改
    造槍枝、子彈，竟於民國93年4 月15日上午8 時，在桃園縣
    中壢火車站處，受其不詳姓名年籍綽號「阿邦」之成年男子
    所託，收受具殺傷力之仿WALTHER 廠PPK/S 型半自動手槍製
    造之玩具手槍換裝土造金屬槍管而成之改造手槍2 把（含彈
    匣2 個，槍枝管制編號分別為0000000000號、0000000000號
    ），及可供上述手槍使用之口徑7.8MM 具有殺傷力土造子彈
    7 顆（驗餘未經試射4 顆），甲○○為防上開槍彈為警發現
    ，於同月16日某時，先以電話邀約乙○○一同至楊梅火車站
    附近之波波熊遊樂場把玩電動機具，同日下午17時，甲○○
    以要暫時外出為由而將上開2 把改造手槍（含彈匣2 個）及
    土造子彈7 顆置於黑色霹靂包內交付予乙○○保管，而乙○
    ○應可預見甲○○所交付之物為未經許可，不得持有、寄藏
    之具有殺傷力之改造手槍、改造子彈等違禁物品，竟予以允
    諾，基於受寄代藏具有殺傷力改造玩具手槍、改造子彈之不
    確定故意而代為保管前開槍、彈。同日晚間19時許，甲○○
    開車返回波波熊遊樂場，要求仍於該遊樂場內把玩電動機具
    之乙○○攜帶上開藏有槍、彈之霹靂包進入甲○○所駕駛之
    車內，甲○○自乙○○所保管之皮包內拿走上開槍枝管制編
    號0000000000號改造手槍後，乙○○即持前開藏有改造槍、
    彈之皮包下車，並承前開受寄代藏之同一犯意，繼續保管前
    開改造槍、彈。同月17日凌晨1 時，甲○○在同縣楊梅鎮○
    ○路235 號「天上人間卡拉OK」處，為警當場查獲持有具有
    殺傷力之改造手槍，甲○○經警詢問後供出另有上開槍枝編
    號0000000000號改造手槍一把寄藏予乙○○處，並帶同桃園
    縣政府警察局中壢分局呂怡德小隊長等人前往乙○○所提供
    藏放於不知情鄭瑞治所駕駛之救護車內，共計扣得前開具有
    殺傷力之改造手槍2 把及具有殺傷力之改造子彈7 顆（驗餘
    未經試射4 顆）。
二、案經桃園縣政府警察局中壢分局報請臺灣桃園地方法院檢察
    署檢察官偵查起訴。
    理  由
一、訊據被告乙○○固不否認有於前揭時、地代同案被告甲○○
    保管上開黑色霹靂包之事實，惟辯稱伊並不知道甲○○所交
    付予伊保管之東西為具有殺傷力之改造槍、彈，伊僅知道是
    屬於違禁物品云云。經查：證人甲○○以被告身份於偵查中
    陳稱「（問：蔡何時知你交給他的是槍？）我交給他時，他
    有打開來看，所以他知道是槍。」、「（問：蔡知道他保管
    的是槍？）是，我沒誣陷他。」（參93年度偵字第6286號第
    66頁），於本院初次訊問時則稱「（問：他（即乙○○）知
    道裡面是槍嗎？）一開始不知道，過了大概幾十分鐘他打電
    話給我，他說裡面是槍，我說對，我說要寄放在他那裡，他
    說好。」（參93年5 月12日訊問筆錄，本院卷第14頁），另
    證人甲○○亦於本院審理時具結證稱「（審判長問：提示93
    年5 月12日本院訊問筆錄，你有說乙○○一開始不知道裡面
    是槍，後來過了十幾分鐘乙○○打電話給你說裡面是槍，你
    說是？）他確實有打電話給我，93年5 月12日的訊問筆錄內
    容是真實的。」等語，查證人甲○○對於被告乙○○如何得
    知其所保管之物為改造槍、彈等情，其歷次陳述情節雖有不
    同，惟就被告乙○○知悉所保管之物為改造槍、彈後，卻同
    意代為保管等主要犯罪情節前後仍屬一致，再者被告於本院
    審理時亦稱伊一開始就知道證人甲○○所交付皮包內係藏放
    有違禁物品等語（參本院93年2 月17日審判筆錄第9 頁），
    衡情被告既然一開始就抱有代證人甲○○保管違禁物品之主
    觀認知，則被告對於伊所保管之物可能係被列為違禁物品之
    具有殺傷力之改造槍、彈，應有預見之可能性，且縱事後始
    得知係具有殺傷力之改造槍、彈等違禁物品，合理推測被告
    之主觀意念，應係仍承伊一開始即同意為證人保管違禁物品
    之主觀認知，而繼續代為保管，從而證人上開關於被告知悉
    所保管之物為改造槍、彈後，卻同意代為保管等證言，應為
    真實，被告前開辯解，顯不足採。。又查上開扣案之改造槍
    、彈，經送內政部警政署刑事警察局鑑驗後，認「一、送鑑
    手槍貳枝，鑑驗情形如下：（一）壹枝（槍枝管制編號0000
    000000），認係由仿WALTHER 廠PPK/S 型半自動手槍製造之
    玩具手槍換裝土造金屬槍管而成之改造手槍，機械性能良好
    ，可擊發適用子彈，認具殺傷力。（二）壹枝（槍枝管制編
    號0000000000），認係由仿WALTHER 廠PPK/S 型半自動手槍
    製造之玩具手槍換裝土造金屬槍管而成之改造手槍，機械性
    能良好，可擊發適用子彈，認具殺傷力。二、送鑑子彈柒顆
    ，認均係土造子彈（具直徑約7.8MM 金屬彈頭），採樣顆
    試射，均可擊發，認均具殺傷力。」，此有內政部警政署刑
    事警察局93年4 月27日刑鑑字第0930086148號槍彈鑑定書一
    份在卷可稽，是扣案之改造槍、彈應具有殺傷力無訛。從而
    ，本件事證已臻明確，被告乙○○之犯行洵堪認定，應予依
    法論科。
二、按被告行為後，槍砲彈藥刀械管制條例業經總統於94年1 月
    26日以華總一義字第09400010101 號令修正公布，並自94年
    1 月28日生效施行，修正前槍砲彈藥刀械管制條例第11條第
    4 項之未經許可寄藏可發射子彈具有殺傷力之各式槍砲罪，
    移至新法第8 條第4 項，除將舊法規定之「槍砲」修正為「
    槍枝」外，並將刑罰由1 年以上7 年以下有期徒刑提高為處
    3 年以上10年以下有期徒刑，比較新舊法結果，以舊法對於
    被告較為有利，自應依刑法第2 條第1 項但書之規定，適用
    修正前之槍砲彈藥刀械管制條例第11條第4 項之規定處斷。
    核被告乙○○所為，係犯修正前槍砲彈藥刀械管制條例第11
    條第4 項之未經許可寄藏可發射子彈具有殺傷力之各式槍砲
    罪及同條例第12條第4 項未經許可寄藏子彈罪。又被告未經
    許可而同時寄藏前揭可發射子彈具有殺傷力之仿WALTHER 廠
    PPK/S 型半自動手槍製造之玩具手槍換裝土造金屬槍管而成
    之改造手槍2 把及改造子彈7 顆，係一行為觸犯數罪名，為
    想像競合犯，應依刑法第55條之規定，從較重之未經許可寄
    藏可發射子彈具有殺傷力之各式槍砲罪處斷。爰審酌被告僅
    係代朋友保管改造槍、彈，一時失慮致觸犯本件犯行，並考
    量其品行、智識程度、生活狀況，及其犯罪動機、目的、手
    段，暨犯罪後態度等一切情狀，量處如主文所示之刑，併就
    其所受罰金刑部分，諭知易服勞役之折算標準，以資懲儆。
    末查，被告前因業務過失致死案件，經本院以88年交訴字第
    29號刑事判決判處有期徒刑10月，緩刑3 年，惟於緩刑期滿
    ，而緩刑之宣告未經撤銷，是其上揭刑之宣告，依刑法第76
    條之規定已失其效力，而與未曾受有期徒刑以上刑之宣告者
    同，有台灣高等法院被告全國前案紀錄表附卷可稽，被告短
    於思慮，致觸犯本案犯行，經此次起訴審判後，當能知所警
    惕，信無再犯之虞，本院認前開對其宣告之刑，以暫不執行
    為適當，爰宣告緩刑5 年，以啟自新。
三、扣案之仿WALTHER 廠PPK/S 型半自動手槍改造之玩具手槍2
    把（含彈匣2個，槍枝管制編號分別為0000000000號、00000
    00000 號）及改造子彈4 顆（經鑑驗結果，實際擊發試射3
    顆，尚餘4顆）依法不得持有而屬違禁物，均應依刑法第38
    條第1 項第1 款之規定宣告沒收。另經試射之改造子彈3 顆
    ，因試射後已不具殺傷力，均失其為槍砲彈藥刀械管制條例
    所管制之彈藥性質，已非屬違禁物，爰不為沒收之諭知，併
    此敘明。
四、據上論結，應依刑事訴訟法第299 條第1 項前段，修正前槍
    砲彈藥刀械管制條例第11條第4 項、第12條第4 項，刑法第
    2 條第1 項但書、第11條前段、第55條、第42條第2 項、第
    74條第1 款、第38條第1 項第1 款，罰金罰鍰提高標準條例
    第2 條、現行法規所定貨幣單位折算新台幣條例第2 條，判
    決如主文。
本案經檢察官張啟聰到庭執行職務。
中　　華　　民　　國　　94　　年　　2 　　月　　25　　日
                  刑事第五庭    審判長法　官　潘政宏
                                      法  官  邱滋杉
                                      法  官  周炳全
以上正本證明與原本無異。
如不服本判決，應於送達後10日內，向本院提出上訴狀。
                                      書記官  陳夏施
中　　華　　民　　國　　94　　年　　2 　　月　　25　　日
附錄本件論罪科刑法條全文
修正前槍砲彈藥刀械管制條例第11條
未經許可，製造、販賣或運輸第4 條第1 項第1 款所稱其他可發
射金屬或子彈具有殺傷力之各式槍砲者，處5 年以上有期徒刑，
併科新臺幣1000萬元以下罰金。
未經許可，轉讓、出租或出借前項所列槍砲者，處3 年以上10年
以下有期徒刑，併科新臺幣700萬元以下罰金。
意圖供自己或他人犯罪之用，而犯前2 項之罪者，處無期徒刑或
7年以上有期徒刑，併科新臺幣1000萬元以下罰金。
未經許可，持有、寄藏或意圖販賣而陳列第1 項所列槍砲者，處
1 年以上7 年以下有期徒刑，併科新臺幣700 萬元以下罰金。
第1 項至第3 項之未遂犯罰之。
槍砲彈藥刀械管制條例第12條
未經許可，製造、販賣或運輸子彈者，處1 年以上7 年以下有期
徒刑，併科新台幣500萬元以下罰金。
未經許可，轉讓、出租或出借子彈者，處6 月以上5 年以下有期
徒刑，併科新台幣300萬元以下罰金。
意圖供自己或他人犯罪之用，而犯前2 項之罪者，處3 年以上10
年以下有期徒刑，併科新台幣700萬元以下罰金。
未經許可，持有、寄藏或意圖販賣而陳列子彈者，處5 年以下有
期徒刑，併科新台幣300萬元以下罰金。
第1 項至第3 項之未遂犯罰之。
